臺灣臺北地方法院民事裁定
111年度家聲抗字第64號
抗  告  人  吳惠華  


上列抗告人因聲請交付法庭錄音光碟事件，對於中華民國111年4
月29日本院111年度家聲字第59號裁定提起抗告，本院裁定如下
：
    主  文
原裁定廢棄。 
准予交付抗告人關於臺灣臺北地方法院110年度監宣字第157號監
護宣告事件110年5月5日、111年1月5日、111年1月14日、111年3
月9日訊問期日之法庭錄音光碟。
抗告人就第二項所示錄音光碟內容，不得散布、公開播送，或為
非正當目的使用。
    理  由
一、抗告人於原審聲請意旨略以：抗告人為就本件審理過程充分
    了解，以為核對是否與筆錄相符之依據，爰聲請准許複製本
    件審理過程歷次之法庭錄音資料等語。
二、原審以抗告人未具體指明歷次筆錄之記載有何與法庭實際進
    行不符，亦未敘明筆錄之記載有何疏漏之處，更未具體釋明
    本件所欲主張或維護之法律上利益為何，故抗告人之聲請，
    顯於法未合，應予裁定駁回等語。
三、本件抗告意旨略以：抗告人於本件原審調查過程確曾因故未
    能到庭，而吳政倫曾於家族通訊群組表示承審法官於開庭時
    指導其如何處理等語，令抗告人深感訝異，經抗告人之代理
    人調閱電子筆錄後，並無所謂指導之記載，故抗告人聲請複
    製法庭錄音資料，然卻遭駁回，爰請求廢棄原裁定，准予交
    付本件歷次期日之法庭錄音光碟等語。　　
四、按當事人及依法得聲請閱覽卷宗之人，因主張或維護其法律
    上利益，得於開庭翌日起至裁判確定後6個月內，繳納費用
    聲請法院許可交付法庭錄音或錄影內容；前項情形，依法令
    得不予許可或限制聲請閱覽、抄錄或攝影卷內文書者，法院
    得不予許可或限制交付法庭錄音或錄影內容，法院組織法第
    90條之1第1項前段、第2項定有明文。又依法院組織法第90
    條之4第1項規定，及同法第90條之3授權司法院訂定之法庭
    錄音錄影及其利用保存辦法第8條規定，當事人及依法得聲
    請閱覽卷宗之人，因主張或維護其法律上利益，聲請交付法
    庭錄音或錄影內容時，應敘明理由，由法院為許可與否之裁
    定；法院受理前項聲請，如認符合聲請人要件，並在聲請期
    間內提出，且就所主張或維護法律上之利益已敘明者，除法
    令另有排除規定外，應予許可。再者，所謂「主張或維護法
    律上利益」，舉凡核對更正筆錄、他案訴訟所需，或認法院
    指揮訴訟方式對其訴訟權益有影響之虞，欲用以保障其法律
    上利益等等均屬之，此觀法庭錄音錄影及其利用保存辦法第
    8條修正理由自明。
五、經查，抗告人照顧應受監護宣告之人，係為原審暫時處分裁
    定應協助鑑定之義務人，故為系爭事件之利害關係人，依家
    事事件法第97條、非訟事件法第48條準用民事訴訟法第242
    條第2項規定，為依法得聲請閱覽卷宗之人，抗告人復已敘
    明為核對是否與歷次筆錄相符而聲請歷次錄音光碟，且提出
    對話訊息及111年3月9日訊問筆錄等件為證，堪認有維護其
    法律上利益之必要。是抗告人聲請交付其聲請前歷次法庭錄
    音光碟，符合前揭法庭錄音錄影及其利用保存辦法第8條第1
    項、第2項規定，應予許可。原裁定駁回抗告人之聲請，尚
    有未合，抗告論旨指摘原裁定不當，求予廢棄，為有理由，
    自應廢棄改判如主文第2項所示。另抗告人就取得之法庭錄
    音光碟內容不得散布、公開播送，或為非正當目的使用，法
    庭錄音錄影及其利用保存辦法第8條第4項定有明文，併予諭
    知如主文第3項所示，以促其注意遵守。
六、爰裁定如主文
中　　華　　民　　國　　111 　年　　10　　月　　31　　日
                  家事法庭  審判長法  官   李莉苓
                                  法  官   陳香文
                                  法  官   蔡鎮宇
正本係照原本作成。
本裁定除以適用法規顯有錯誤為理由，不得再抗告。如提起再抗
告，應於收受後10日內委任律師為訴訟代理人向本院提出再抗告
狀。並繳納再抗告費新台幣1,000元。　　　　　　　　　　　
中　　華　　民　　國　　111 　年　　11　　月　　3 　　日
                                   書記官  廖素芳